【裁判字號】    97,訴,102
【裁判日期】    970402
【裁判案由】    違反毒品危害防制條例
【裁判全文】
臺灣雲林地方法院刑事判決               97年度訴字第102號
公  訴  人  臺灣雲林地方法院檢察署檢察官
被      告  甲○○
上列被告因毒品危害防制條例案件，經檢察官提起公訴（96年度
毒偵字第1629號），被告於準備程序進行中就被訴事實為有罪之
陳述，本院合議庭裁定進行簡式審判程序，判決如下：
    主  文
甲○○施用第一級毒品，累犯，處有期徒刑拾月。又施用第二級
毒品，累犯，處有期徒刑陸月。應執行有期徒刑壹年貳月。
    事  實  及  理  由
一、本件係經被告甲○○於準備程序進行中就被訴事實為有罪之
    陳述，而經本院合議庭裁定以簡式審判程序審理，則依刑事
    訴訟法第273 條之2 、同法第159 條第2 項之規定，不適用
    傳聞法則有關限制證據能力之相關規定；並得依同法第310
    條之2 之準用同法第454 條之規定製作略式判決書，僅需記
    載犯罪事實、證據名稱及應適用之法條，並得以簡略方式為
    之，合先敘明。
二、犯罪事實：甲○○前因施用毒品案件，2 次經觀察、勒戒後
    ，均認無繼續施用毒品傾向，由臺灣雲林地方法院檢察署檢
    察官分別於民國88年7 月9 日以88年度偵字第3483號、89年
    8 月24日以89年度毒偵字第1186號為不起訴處分確定；復因
    施用第1 、2 級毒品案件，經送強制戒治，並由臺灣雲林地
    方法院檢察署檢察官於92年6 月26日以92年度毒偵字第166
    、272 、573 號提起公訴，經本院於92年11月28日以92年度
    訴字第399 號，判處應執行有期徒刑8 月，嗣經提起上訴，
    由臺灣高等法院臺南分院於93年8 月4 日，以93年度上訴字
    第48號撤銷原判，改判處有期徒刑1 年3 月，上訴最高法院
    後，施用第1 級毒品部分，經撤銷發回原審法院，由臺灣高
    等法院臺南分院於96年6 月20日以96年度上更一字第189 號
    判處有期徒刑1 年確定；強制戒治部分，則於92年10月23日
    入戒治所執行戒治，嗣因毒品危害防制條例修正施行，而於
    93年1 月9 日釋放出所。又因毒品危害防制條例案件，經本
    院以94年度訴字第438 號判處應執行有期徒刑1 年確定，於
    95年9 月30日縮刑期滿執行完畢。仍不知悔改，復基於施用
    第1 級毒品海洛因之犯意，於96年10月16日上午7 時許，在
    其友人位於雲林縣虎尾鎮下溪里大庄83號住處，以將海洛因
    摻入香菸內點燃後吸食其煙之方式，施用第1 級毒品海洛因
    1 次；又基於施用第2 級毒品甲基安非他命（起訴書誤載為
    安非他命）之犯意，於96年10月16日採尿回溯96小時內之某
    時，在上開友人住處，以將甲基安非他命置於玻璃球吸管內
    燒烤後吸食其煙之方式，施用第2 級毒品甲基安非他命1 次
    。嗣於96年10月16日上午9 時40分許，在其友人上開住處為
    警查獲，經採尿送驗，檢出毒品嗎啡陽性及甲基安非他命陽
    性反應，而悉上情。
三、前項犯罪事實，有下列證據可資為佐：
    (一)被告甲○○於本院審理時坦承不諱。
    (二)雲林縣警察局虎尾分局查獲毒品嫌犯尿液送檢真實姓名對
      照表、臺灣檢驗科技股份有限公司96年10月30日濫用藥物
      尿液檢驗報告各1 份。
    (三)全國施用毒品案件紀錄表、臺灣高等法院被告前案紀錄表
      各1 份。
四、按海洛因、甲基安非他命分別為毒品危害防制條例第2 條第
    2 項第1 、2 款所明定之第1 級毒品、第2 級毒品。核被告
    甲○○所為，係犯毒品危害防制條例第10條第1 項之施用第
    1 級毒品罪，及同條第2 項之施用第2 級毒品罪。其非法持
    有第1 級毒品海洛因、第2 級毒品甲基安非他命之低度行為
    ，已為其施用之高度行為所吸收，均不另論罪。被告所犯上
    開2 罪，犯意各別，行為互異，應分論併罰。被告前因毒品
    危害防制條例案件，經本院以94年度訴字第438 號判處應執
    行有期徒刑1 年確定，於95年9 月30日縮刑期滿執行完畢，
    有卷附臺灣高等法院被告前案紀錄表可按，其受有期徒刑之
    執行完畢，5 年以內故意再犯有期徒刑以上之罪，所犯上開
    2 罪，均為累犯，應依刑法第47條第1 項之規定，各加重其
    刑。又起訴書就被告施用第1 級毒品之時間記載為96年10月
    12日下午6 、7 時許，施用地點記載為雲林縣虎尾鎮芳草里
    4 鄰芳草46號住處；就施用第2 級毒品之地點、方式均記載
    為不詳，惟被告於本院審理時已就其此次施用第1 、2 級毒
    品之時間、地點及方式供述明確，爰將被告施用毒品之時間
    、地點及方式更正記載如上，附此敘明。爰審酌被告前因施
    用毒品，經觀察勒戒、起訴科刑後猶犯同罪行、其犯罪本質
    上為戕害自我身心健康之行為，尚未嚴重破壞社會秩序或侵
    害他人權益，及其犯後坦承犯行、態度良好、教育程度為高
    職畢業等一切情狀，分別量處如主文所示之刑，並依刑法第
    51條第5 款之規定，定其應執行之刑。
五、據上論斷，應依刑事訴訟法第273 條之1 第1 項、第299 條
    第1 項前段、第310 條之2 、第454 條第1 項，毒品危害防
    制條例第10條第1 項、第2 項，刑法第11條前段、第47條第
    1 項、第51條第5 款，判決如主文。
本案經檢察官乙○○到庭執行職務。
中    華    民    國    97    年    4     月    2     日
                  刑事第二庭    法  官  王  素  珍
以上正本證明與原本無異。
如不服本判決，應於判決收受後10日內，向本院提出上訴狀（須
附繕本）。
                                書記官  吳  伊  婷
中    華    民    國    97    年    4     月    2     日
附錄本案論罪科刑法條：
毒品危害防制條例第10條
施用第一級毒品者，處6 月以上5 年以下有期徒刑。
施用第二級毒品者，處3 年以下有期徒刑。


司法院資訊處製作；財團法人民間司法改革基金會備份。
